臺灣臺南地方法院刑事判決　　　　　　　九十年度訴字第一三二號
　　公　訴　人　臺灣台南地方法院檢察署檢察官
　　被　　　告　甲○○
　　　　　　　 原名李永猛）.
右列被告因肅清煙毒條例案件，經檢察官提起公訴（九十年度毒偵字第一一七四號、
九十年度毒偵字第一五一七號），本院判決如左：
    主  文
甲○○施用第一級毒品，處有期徒刑陸月，如易科罰金，以佰元折算壹日；又連續
施用第二級毒品，處有期徒刑陸月，如易科罰金，以佰元折算壹日。應執行有期徒
刑拾月，如易科罰金，以佰元折算壹日。
    事  實
一、甲○○前因施用毒品案件，經依臺灣臺南地方法院裁定送觀察、勒戒後，認無繼
    續施用毒品之傾向，業經臺灣臺南地方法院檢察署檢察官於民國八十七年十月七
    日以八十七年度偵字第一一０三０號不起訴處分確定。甲○○又於五年內基於概
    括犯意，自八十八年五月間某日起，至八十八年十月十日止，連續在苗栗頭份等
    處施用毒品，經臺灣臺南地方法院另以八十八年度毒聲字第三四二七號送觀察、
    勒戒後，認有繼續施用毒品之傾向後，已經臺灣臺南地方法院檢察署檢察官以八
    十八年度毒偵字第七二二號聲請強制戒治及簡易判決處刑，並經臺灣臺南地方法
    院簡易庭判處有期徒刑四月，於八十九年三月七日確定。惟甲○○猶不思悔改，
    於八十九年七月十一日至同年十二月十五日停止戒治付保護管束之期間內，復基
    於施用第二級毒品之概括犯意，自八十九年八月二十九日某時許起，至九十年四
    月四日前之九十六小時內某時許止，在台南縣永康市○○路三三○巷十八號住處
    ，以玻璃球燒烤之方式，連續施用第二級毒品；另基於施用第一級毒品之犯意，
    於九十年四月四日前之九十六小時內某時許，在不詳處所施用第一級毒品，為警
    於九十年四月四日十七時三十分許，在臺南市○區○○○路二段二四一號處查獲
    ，經帶回警局採尿送驗後，始知上情。嗣甲○○於同年月五日入所戒治前，再經
    臺灣臺南監獄臺南分監採尿送驗結果，亦呈安非他命及嗎啡陽性反應。
二、案經臺南市警察局第六分局暨臺灣臺南監獄臺南分監報告臺灣臺南地方法院檢察
    署檢察官偵查起訴。
    理  由
一、訊據被告甲○○固坦承有於右揭時、地，連續施用第二級毒品安非他命一事不諱
    ，惟矢口否認有施用第一級毒品之犯行，辯稱：「我是吸食安非他命，我不知道
    那是海洛因，所以摻在裡面吸食。」、「九十年四月四日早上在我家施用（安非
    他命），可能是我朋友把海洛因摻在安非他命裡面。」云云。惟查：經將被告尿
    液送檢驗結果，確呈嗎啡及甲基安非他命陽性反應，有長榮管理學院九十年五月
    二日陽性報告、臺南市衛生局九十年四月三十（）南市衛驗字第九００二六一
    號檢驗成績書各乙份及法務部調查局九十年十一月二十一日（九十）陸（一）字
    第九００七二五八八號檢驗通知書二份在卷可憑。此外，被告又無法提出其他事
    證以供調查，被告空言否認犯罪，無非卸責之詞，委無可信，被告於採尿之前九
    十六小時內某時許有施用第一級毒品之行為，應可認定。而其曾因施用毒品案件
    ，經依本院裁定送觀察、勒戒後，認無繼續施用毒品之傾向，業經臺灣臺南地方
    法院檢察署檢察官於八十七年十月七日以八十七年度偵字第一一０三０號不起訴
    處分確定，復自八十八年五月間某日起，至八十八年十月十日止，連續在苗栗頭
    份等處施用毒品，經本院另以八十八年度毒聲字第三四二七號送觀察、勒戒後，
    認有繼續施用毒品之傾向，再經臺灣臺南地方法院檢察署檢察官以八十八年度毒
    偵字第七二二號聲請強制戒治及簡易判決，並經本院簡易庭判處有期徒刑四月，
    於八十九年三月七日確定等情，有臺灣台南地方法院檢察署檢察官八十七年度毒
    偵字第一一０三０號不起訴處分書、本院八十八年度毒聲字第三四二七號刑事裁
    定、八十八年度毒聲字第三七一三號刑事裁定、八十九年度毒聲字第一四八四號
    刑事裁定、八十九年度毒聲字第二九四二號刑事裁定、臺灣高等法院臺南分院八
    十九年度毒抗字第四三三號刑事裁定及臺灣高等法院被告全國前案紀錄表各一份
    附卷可稽。綜上，本件事證明確，其於五年內再犯施用第一級毒品及第二級毒品
    罪行足以認定。
二、核被告所為，係犯毒品危害防制條例第十條第一項之施用第一級毒品罪及第二項
    之施用第二級毒品罪。其施用第一級及第二級毒品前，持有第一級及第二級毒品
    之低度行為，為其事後進而施用之高度行為所吸收，均不另論處。被告所犯前開
    二罪間，犯意各別，罪名不同，應分論併罰。又其先後多次施用第二級毒品之行
    為，時間緊接，所犯又係構成犯罪要件相同之罪名，顯係基於概括犯意為之，為
    連續犯，應依刑法第五十六條規定以一罪論，並依法加重其刑。審酌被告犯罪之
    動機、目的、手段，及多次施用毒品，且經觀勒處遇，猶不能戒除毒癮，仍再犯
    本件之罪，顯見其戒癮之意志力甚為薄弱，惟犯後態度良好，且其本質仍屬「病
    犯」，僅戕害其自身身心，尚未生巨大危害於整體社會等一切情狀，分別量處如
    主文所示之刑，且均諭知易科罰金之折算標準，並定其應執行刑，以資儆懲。末
    公訴人雖認被告涉有連續施用第一級毒品罪嫌，然查，被告於九十年四月四日第
    一次經警採尿送驗後，於翌日即同年四月五日入所戒治前隨即又被第二次採尿送
    驗，該送驗結果，雖仍呈嗎啡及甲基安非他命陽性反應，惟被告自同年四月四日
    為警查獲後迄同年四月五日入所戒治期間，其非在警局接受詢問，即是解送各單
    位接受調查，難認有再施用第一級毒品機會，故該反應應係被告於同年四月四日
    前之九十六小時內某時許，在不詳處所施用第一級毒品所致，此外，復查無其他
    積極證據證明被告確有公訴人所指之連續施用第一級毒品犯行，惟公訴意旨認此
    部分與前揭論罪科之部分有連續犯關係，屬裁判上一罪，爰不另為無罪之諭知。
據上論斷，應依刑事訴訟法第二百九十九條第一項前段，毒品危害防制條例第十條第
一項、第二項，刑法第十一條前段、第四十一條第一項前段、第二項、第五十一條第
五款，罰金罰鍰提高標準條例第二條，判決如主文。
中      華      民      國      九十一    年      一    月    二十五    日
                              臺灣臺南地方法院刑事第五庭
                                  審判長  法  官  陳  振  謙
                                          法  官  鄧  希  賢
                                          法  官  陳  映  佐
右正本證明與原本無異
如不服本判決應於送達後十日內向本院提出上訴狀
                                          書記官  陳  金  治
中      華      民      國      九十一    年      一    月    二十五    日
附錄法條
毒品危害防制條例第十條：
  施用第一級毒品者，處六月以上五年以下有期徒刑。
  施用第二級毒品者，處三年以下有期徒刑。
